# 请教陈版大神，租赁中为什么可控范围外的重大事件或变化，不涉及重新评估租赁期？

提问人：zhuchekjss 时间：2023-04-12 00:39:05
[size=21.3333px]请教陈版大神，租赁中承租人可控范围内的重大事件或变化，可涉及[size=21.3333px]重新评估租赁期。[size=21.3333px]为什么可控范围之外的重大事件或变化，不涉及重新评估租赁期？

回答人：chenyiwei
根据IFRS 16.B41：Paragraph 20 specifies that, after the commencement date, a lessee reassesses the lease term upon the occurrence of a significant event or a significant change in circumstances that is within the control of the lessee and affects whether the lessee is reasonably certain to exercise an option not previously included in its determination of the lease term, or not to exercise an option previously included in its determination of the lease term. Examples of significant events or changes in circumstances include:
(a) significant leasehold improvements not anticipated at the commencement date that are expected to have significant economic benefit for the lessee when the option to extend or terminate the lease, or to purchase the underlying asset, becomes exercisable;
(b) a significant modification to, or customisation of, the underlying asset that was not anticipated at the commencement date;
(c) the inception of a sublease of the underlying asset for a period beyond the end of the previously determined lease term; and
(d) a business decision of the lessee that is directly relevant to exercising, or not exercising, an option (for example, a decision to extend the lease of a complementary asset, to dispose of an alternative asset or to dispose of a business unit within which the right-of-use asset is employed). IFRS 16的结论基础部分中的相关表述如下：
BC184 In principle, the IASB is of the view that users of financial statements receive more relevant information if lessees reassess extension, termination and purchase options on a regular basis. The resulting information is more relevant because reassessment reflects current economic conditions, and using a lease term established at the commencement date throughout the lease could be misleading. BC185 However, requiring reassessment at each reporting date would be costly for an entity with many leases that include options. The IASB considered ways in which IFRS 16 could address that concern while still providing useful information to users of financial statements. It decided that an appropriate balance would be achieved by:
(a) requiring reassessment only upon the occurrence of a significant event or a significant change in circumstances that affects whether the lessee is reasonably certain to exercise, or not to exercise, an option to extend a lease, to terminate a lease or to purchase an underlying asset. The IASB noted that this requirement is similar in some respects to the approach taken for the impairment of long-lived assets (other than goodwill and indefinite-lived intangible assets) in IAS 36. IAS 36 does not require impairment testing at each reporting date. Instead, an entity tests for impairment when there has been an indication that the asset may be impaired. (b) requiring reassessment only if the significant event or significant change in circumstances is within the control of the lessee. Limiting the reassessment requirement in this way means that a lessee is not required to reassess options in response to purely market-based events or changes in circumstances. BC186 The IASB noted that an entity will need to apply judgement in identifying significant events or significant changes in circumstances that trigger reassessment and that it would be impossible to provide a list of all possible triggering events. Nonetheless, the IASB decided to provide some examples of possible triggering events to help entities apply that judgement. BC187 The IASB considered but did not adopt the following approaches:
(a) requiring a lessee to reassess options when there has been a change in facts or circumstances that would indicate that there is a significant change in the right-of-use asset or lease liability. Many stakeholders thought that it could be difficult to interpret when a change in the right-of-use asset or lease liability is significant. In addition, stakeholders were concerned about both the costs of performing reassessment and, if relevant, the costs associated with demonstrating that reassessment was not required, which might be as costly as reassessing options at each reporting date.
(b) requiring a lessee to reassess options when the lessee has, or no longer has, a significant economic incentive that would make exercise of an option reasonably certain. Many stakeholders thought that the cost of applying this approach would exceed any benefit, because an entity might incur significant costs in continuously assessing and monitoring relevant factors that give rise to a significant economic incentive even though the lease term conclusion might not change.